臺灣臺南地方法院刑事判決
111年度訴字第1126號
公  訴  人  臺灣臺南地方檢察署檢察官
被      告  王瑞鴻


上列被告因違反毒品危害防制條例案件，經檢察官提起公訴（11
1年度毒偵字第975號、第1094號），被告於本院準備程序中就被
訴事實均為有罪之陳述，經本院合議庭裁定改由受命法官獨任進
行簡式審判程序，判決如下：
    主  文
王瑞鴻施用第一級毒品，處有期徒刑伍月，如易科罰金，以新臺
幣壹仟元折算壹日；又施用第二級毒品，共貳罪，各處有期徒刑
參月，如易科罰金，均以新臺幣壹仟元折算壹日。應執行有期徒
刑玖月，如易科罰金，以新臺幣壹仟元折算壹日。
扣案第一級毒品海洛因壹包(含包裝袋壹個，驗餘淨重零點零一
五公克)沒收銷燬之。
    事  實
一、王瑞鴻前因犯施用毒品案件，經本院以110年度毒聲字第639
    號裁定送觀察、勒戒後，因認無繼續施用毒品之傾向，於民
    國110年10月20日釋放，並經臺灣臺南地方檢察署檢察官以1
    10年度毒偵字第2065號為不起訴處分確定。又其明知海洛因
    與甲基安非他命各係毒品危害防制條例第2條第2項第1款、
    第2款所定之第一級毒品與第二級毒品，不得非法持有、施
    用，竟於前開觀察、勒戒執行完畢3年內為下列犯行：
(一)基於施用第二級毒品甲基安非他命之犯意，於111年4月8日
    下午某時，在不詳地點，以將甲基安非他命置於玻璃球內燒
    烤吸食煙霧之方式，施用第二級毒品甲基安非他命1次；另
    基於施用第一級毒品海洛因之犯意，於111年4月10日0時許
    ，在臺南市○○區○○路000號宿舍內，以將海洛因與食鹽水混
    合置入針筒手臂靜脈注射入體之方式，施用第一級毒品海洛
    因1次。嗣其於111年4月10日18時35分許，在臺南市永康區
    永大路3段與八德街口，因騎乘機車違規吸菸為警上前盤查
    ，主動交付第一級毒品海洛因1包（檢驗前淨重0.026公克，
    驗餘淨重0.015公克）與警方查扣，並坦承施用第一級毒品
    犯行而自首此部分犯行，並經警得其同意於111年4月10日19
    時40分採尿送驗，結果呈甲基安非他命、嗎啡陽性反應，始
    悉上情。
(二)基於施用第二級毒品甲基安非他命之犯意，於111年4月18日
    下班後，在不詳地點，以將甲基安非他命置於玻璃球內燒烤
    吸食煙霧之方式，施用第二級毒品甲基安非他命1次。嗣其
    於111年4月20日11時20分許，在臺南市永康區西勢路與廣勝
    街口，因騎乘機車違規為警上前盤查，查獲其持有海洛因注
    射針筒1支（已使用過），因其為毒品人口，經警得其同意
    於111年4月20日12時45許採尿送驗，結果呈甲基安非他命陽
    性反應，始悉上情。
二、案經臺南市政府警察局永康分局報請臺灣臺南地方檢察署檢
    察官偵查起訴。
    理  由
一、按本件被告王瑞鴻所犯均為死刑、無期徒刑、最輕本刑3年
    以上有期徒刑以外之罪，亦均非屬高等法院管轄之第一審案
    件，其於準備程序中先就被訴事實均為有罪之陳述，經告知
    簡式審判程序之旨，並聽取檢察官、被告之意見後，本院合
    議庭依刑事訴訟法第273條之1第1項規定裁定進行簡式審判
    程序，是本案之證據調查，依同法第273條之2規定，不受同
    法第159條第1項、第161條之2、第161條之3、第163條之1，
    及第164條至第170條所規定證據能力認定及調查方式之限制
    ，合先敘明。
二、本件證據：
(一)被告於警詢、偵訊中就施用第一級毒品海洛因犯行及在本院
    審理中就上開二次施用第二級毒品甲基安非他命犯行之自白
    。
(二)被告於110年10月20日甫經觀察勒戒完畢乙節，有臺灣高等
    法院被告前案紀錄表可證。
(三)事實欄一(一)之文書證據：111年4月10日扣押筆錄、扣押物
    品目錄表、勘察採證同意書各1份、應受尿液採驗人尿液檢
    體採集送驗紀錄(檢體編號：CZ00000000000號)、正修科技
    大學超微量研究科技中心尿液檢驗報告(檢體編號同上)各1
    份、高雄市立凱旋醫院濫用藥物成品檢驗鑑定書1紙。
(四)事實欄一(二)之文書證據：111年4月20日勘察採證同意書、
    送驗尿液編號與真實姓名對照表編號名冊(檢體編號：111J2
    0)、臺南市政府衛生局濫用藥物尿液檢驗結果報告(檢體名
    稱同上)。　　
(五)綜上證據，堪認被告任意性之自白確均與事實相符，是本件
    事證明確，被告上開犯行均洵堪認定，應予依法論科。
三、論罪科刑：
(一)按海洛因、甲基安非他命依成癮性、濫用性及對社會危害性
    之程度，已分別列為毒品危害防制條例第2條第2項第1款、
    第2款所規定之第一級毒品與第二級毒品，禁止非法持有、
    施用。是核被告就事實欄一(一)所為，分別係犯毒品危害防
    制條例第10條第1項之施用第一級毒品罪，及同條第2項之施
    用第二級毒品罪；就事實欄一(二)所為，係犯同條第2項之
    施用第二級毒品罪。
(二)被告因上開施用毒品行為而分別持有之海洛因及甲基安非他
    命之低度行為，各為施用之高度行為所吸收，均不另論罪。
(三)被告所犯如事實欄一(一)及一(二)所示1次施用第一級毒品
    及2次施用第二級毒品之犯行，均係於不同時間分別起意為
    之，犯意有別，行為互殊，應予分論併罰。
(四)被告就事實欄一(一)所示施用第一級毒品之犯行，係因交通
    違規為警攔查後，即主動向員警坦承其施用毒品，並交付第
    一級毒品海洛因與警方扣案等情，有被告之警詢筆錄可供查
    佐，足認被告應係於員警尚未掌握確切根據可合理懷疑其該
    次施用第一級毒品犯行前，即就未經發覺之罪向員警自首而
    接受裁判；參以被告自始坦承該次施用第一級毒品犯行，並
    就犯罪情節供述明確，堪認其確出於悔悟而自首該次犯行，
    故就施用第一級毒品部分，依刑法第62條前段之規定減輕其
    刑。至於被告涉犯2次施用第二級毒品犯行，並未於警詢、
    偵訊中坦承此情，故本案適用上開規定減輕部分不及於施用
    第二級毒品犯行，併此指明。
(五)爰審酌被告前已有數次施用毒品前科，竟猶未深切體認毒品
    危害己身之鉅，及早謀求脫離毒害之道，反再次漠視法令禁
    制而犯上開之罪，顯見其不思警醒，戒除毒癮之意志薄弱，
    然施用毒品所生危害，實以自戕身心健康為主，對於他人之
    生命、身體、財產等法益尚無直接之實害，且其犯罪後終能
    坦承全部犯行，兼衡被告自陳其學歷為高職肄業，從事人力
    仲介工作，離婚，無親屬需扶養（參本院卷第63頁）之智識
    程度、家庭生活狀況等一切情狀，分別量處如主文所示之刑
    ，並考量各犯行之關連性及可責性定其應執行之刑如主文所
    示，並均諭知如易科罰金之折算標準，以示懲儆。
四、沒收：
(一)扣案之海洛因1包（檢驗前淨重0.026公克，驗餘淨重0.015
    公克），鑑定結果檢出第一級毒品海洛因成分，有高雄市立
    凱旋醫院濫用藥物成品檢驗鑑定書1份在卷可參，上開扣案
    物係被告本次施用所剩餘，業據被告供述明確(本院卷第58
    頁)，故驗餘部分自應依毒品危害防制條例第18條第1項前段
    諭知沒收銷燬之。另存放上開第一級毒品海洛因之包裝袋1
    只，因與其內存放之第一級毒品海洛因難以析離，均應整體
    視為查獲之第一級毒品海洛因，一併沒收銷燬之。此外，上
    述毒品鑑驗耗用之毒品既已滅失，自無庸宣告沒收或沒收銷
    燬之，附予指明。
(二)另被告於111年4月20日經警扣得之海洛因注射針筒1支，為
    被告所有供其施用第一級毒品所用之工具，因與該次查獲所
    涉之事實欄一(二)犯行無關，故不予宣告沒收。
據上論斷，應依刑事訴訟法第273條之1第1項、第299條第1項前
段，判決如主文。
本案經檢察官郭文俐提起公訴，檢察官黃信勇到庭執行職務。
中　　華　　民　　國　　111 　年　　11　　月　　16　　日
                  刑事第十三庭  法  官  李音儀
以上正本證明與原本無異。
如不服本判決應於收受本判決後20日內向本院提出上訴書狀，並
應敘述具體理由。其未敘述上訴理由者，應於上訴期間屆滿後20
日內向本院補提理由書狀（均須按他造當事人之人數附繕本）「
切勿逕送上級法院」。 
　　　　　　　　　　　　　　　　書記官  陳怡蓁
中　　華　　民　　國　　111 　年　　11　　月　　16　　日
附錄所犯法條：
毒品危害防制條例第10條
施用第一級毒品者，處6月以上5年以下有期徒刑。
施用第二級毒品者，處3年以下有期徒刑。